臺灣臺中地方法院民事裁定         
                               111年度司繼字第2271號
聲  請  人  台新國際商業銀行股份有限公司

法定代理人  尚瑞強  
代  理  人  陳瑋杰  
受  選任人  許崇賓律師      
上列聲請人聲請選任被繼承人韋國忠遺產管理人事件，本院裁定
如下：
    主  文
一、選任許崇賓律師為被繼承人韋國忠之遺產管理人。
二、准對被繼承人韋國忠之大陸地區以外繼承人為承認繼承之公
    示催告。
三、被繼承人韋國忠之大陸地區以外繼承人，應自前項公示催告
    最後揭示於法院公告處、資訊網路及其他適當處所之日起，
    壹年內承認繼承。上述期限屆滿，無繼承人承認繼承時，被
    繼承人韋國忠之遺產，於清償債權並交付遺贈物後，如有賸
    餘即歸屬國庫。
四、聲請程序費用由被繼承人韋國忠之遺產負擔。
    理  由
一、按繼承開始時，繼承人有無不明，而無親屬會議或親屬會議
    未於一個月內選定遺產管理人者，利害關係人得聲請法院選
    任遺產管理人；又先順序繼承人均拋棄其繼承時，由次順序
    之繼承人繼承，其次順序繼承人有無不明或第四順序之繼承
    人均拋棄其繼承者，準用關於無人承認繼承之規定，民法第
    1178條第2項、第1176條第6項分別定有明文。
二、本件聲請意旨略以：聲請人與被繼承人韋國忠（男、民國00
    年0月00日生、身分證統一編號：Z000000000號、生前最後
    住所：臺中市○○區○○路00巷00號）間有債權債務關係，且被
    繼承人韋國忠尚有財產可供執行，惟被繼承人韋國忠於108
    年1月9日發現死亡，其所有繼承人均已拋棄繼承，親屬會議
    亦未於法定期間內選定遺產管理人，爰依法聲請選任被繼承
    人韋國忠遺產管理人以利程序進行等語。
三、經查：
㈠、聲請人主張其與被繼承人韋國忠間有債權債務關係，被繼承
    人韋國忠於108年1月9日發現死亡，其所有繼承人均已辦理
    拋棄繼承，且親屬會議未於法定期間內選定遺產管理人等情
    ，業據提出債權憑證、繼承系統表等件為證，復依職權調閱
    本院108年度司繼字第223號及第248號拋棄繼承卷宗核閱無
    誤，是依上開規定，本件聲請人之聲請為有理由，應予准許
    。
㈡、另經本院函詢轄區內各律師之意願，經許崇賓律師（男、事
    務所設：臺中市○○區○○街000號）函覆願擔任本件遺產管理
    人，此有民事陳報狀附卷可稽。茲審酌許崇賓律師為執業律
    師，非但具有專業知識及能力，且與被繼承人所遺遺產間無
    利害關係，若由其擔任本事件之遺產管理人，定能秉持其專
    業倫理擔當此具公益性質之職務，並順利達成管理保存及清
    算遺產之任務。執此，本院認為由許崇賓律師擔任被繼承人
    之遺產管理人，應屬妥適，爰選任之。
四、依家事事件法第127條第4項規定，裁定如主文。
中　　華　　民　　國　　111 　年　　8 　　月　　3 　　日
                  家事法庭  司法事務官　盧妙宜
以上正本係照原本作成。
如不服本件裁定，得於裁定書送達之翌日起10日內，以書狀敘述
理由，向本庭提起抗告，並應繳納抗告費新臺幣1000元。  
中　　華　　民　　國　　111 　年　　8 　　月　　3 　　日
                               書記官　陳品均